臺灣士林地方法院刑事裁定　　　　　　　　 96年度聲字第5號
聲　請　人　臺灣士林地方法院檢察署檢察官
受　刑　人　甲○○
　　　　　　　　　　現於臺灣臺北監獄
上列聲請人因受刑人數罪併罰有2裁判以上，聲請定其應執行之刑
95年度執聲字第516號），本院裁定如下：
    主  文
甲○○所犯如附表所示之罪應執行有期徒刑壹拾肆年捌月，併科
罰金新臺幣壹拾捌萬元，罰金如易服勞役，以新臺幣參仟元折算
壹日。。
    理  由
一、按被告行為後，刑法第2 條法律變更適用、第33條第5 款罰
    金之規定、第42條易服勞役、第51條定應執行刑之規定，已
    於94年1 月7 日經立法院修正三讀通過，總統命令公布，於
    95 年7月1 日施行，該第2 條係規範行為後法律變更適用所
    生新舊法律比較適用之準據法，於新法施行後，應適用新法
    第2 條第1 項之規定，為「從舊從輕」之比較。又被告於犯
    罪時之刑法第33條第5 款係規定「罰金：1 元以上」，惟95
    年7 月1 日修正公布施行之刑法第33條第5 款則規定：「罰
    金：新台幣1 千元以上，以百元計算之。」，比較修正前後
    之規定，以修正前之規定，較有利於被告。又被告行為時之
    刑法第42條第2 項前段規定：「易服勞役以1 元以上3 元以
    下折算1 日。」，該易服勞役折算標準，業據修正前罰金罰
    鍰提高標準條例第2 條（於95年7 月1 日修正刪除）規定，
    就其原定數額提高為100 倍折算1 日，則本件被告行為時之
    易服勞役折算標準，最高得以銀元300 元折算1 日，即新台
    幣900 元折算1 日。惟95年7 月1 日修正公布施行之刑法第
    42 條 第3 項前段規定：「易服勞役以新台幣1 仟元、2 仟
    元或3 仟元折算1 日。」比較修正前後之易服勞役折算標準
    ，以修正後之規定，較有利於被告。又依刑法第51條定應執
    行刑時，「裁判確定前犯數罪，其中1 罪在新法施行前者，
    亦同(即 亦應為新舊法比較)。 」最高法院95年5 月23日第
    8 次刑事庭會議決議可資參照。修正前刑法第51條規定: 「
    數罪併罰，分別宣告其罪之刑，依左列各款定其應執行者:
    」其中第5 款規定:「 宣告多數有期徒刑者，於各刑中之最
    長期以上，各刑合併之刑期以下，定其刑期。但不得逾20年
    。」；修正後刑法第51 條 第5 款規定: 「宣告多數有期徒
    刑者，於各刑中之最長期以上，各刑合併之刑期以下，定其
    刑期。但不得逾30年」比較結果，修正後刑法並非較有利於
    行為人，依刑法第2 條第l 項前段之規定，仍應依修正前刑
    法，定其應執行之刑。又宣告多數罰金者，於各刑中之最多
    額以上，各刑合併之金額以下，定其金額，此觀刑法第51條
    第7 款規定自明。又附表編號3 、4 、7 所示之罪，易服勞
    役之標準不同，為受刑人之利益，本件應以有利受刑人之附
    表編號7 所示之罪之判決所判之新台幣3000元，為罰金部分
    定執行刑之易服勞役之折算標準。
二、聲請意旨略以：上列受刑人因殺人未遂等罪，先後經判決確
    定如附表，應依刑法第53條及第51條第5 款、第7 款，定其
    應執行之刑，爰依刑事訴訟法第477 條第1 項聲請裁定定其
    應執行之刑等語。
三、按二裁判以上所宣告之數罪，均在裁判確定前所犯者，應依
    刑法第51條之規定，定其應執行之刑，刑法第53條定有明文
    ，又按有2 裁判以上，經定其執行刑後，又與其他裁判併合
    而更定其執行刑者，前定之執行刑當然失效，仍應以原來宣
    告之數個刑罰計算，而不以當時該數罪所定應執行刑為計算
    之基準，最高法院57年度台抗字第198 號裁定可資參照。再
    按法律上屬於自由裁量事項，尚非概無法律性之拘束，在法
    律上有其外部界限及內部界限。前者法律之具體規定，使法
    院得以具體選擇為適當裁判，此為自由裁量之外部界限。後
    者法院為自由裁量時，應考量法律之目的，法律秩序之理念
    所在，此為自由裁量之內部界限。法院為裁判時，2 者均不
    得有所踰越。在數罪併罰而有2 裁判以上，應定其應執行刑
    之案件，法院所為刑之酌定，固屬自由裁量事項，然對於法
    律之內、外部界限，仍均應受其拘束，此有最高法院91年台
    非字第32號及92年度台非字第187 號判決可供參考。
四、經查：
  (一)受刑人甲○○所犯殺人未遂等如附表所示8 罪，業經本院
      先後判處如附表所示之刑，並於如附表所示之日期分別確
      定在案，有臺灣高等法院被告前案紀錄表1 份及刑事判決
      書4 份在卷可稽，茲檢察官聲請定其應執行之刑，本院審
      核認聲請為正當，應定其應執行之刑。再受刑人所犯如附
      表編號1 、2 所示之罪及編號3 、4 、5 所示之罪，以及
      編號1 、2 、3 、4 、5 、6 所示之罪，固分別經本院於
      94 年5月20日以94年度簡字第88號判決及於94年6 月17日
      以94年度訴字第314 號判決，以及經臺灣高雄地方法院於
      95年5 月30日以95年度聲字第2094號裁定定其應執行刑，
      惟參照前揭最高法院57年度台抗字第198 號裁定意旨，受
      刑人既有附表編號1 至8 所示8 罪應予併罰，本院自應更
      定該8 罪之應執行刑，是前定附表編號1 、2 所示之罪之
      應執行刑及編號3 、4 、5 所示之罪，以及編號1 、2 、
      3 、4 、5 、6 所示之罪之應執行刑即當然失效，併此敘
      明。
  (二)又受刑人所犯附表所示編號1 、2 之罪，經本院以94年度
      簡字第88號判決分別判處有期徒刑6 月，如易科罰金，以
      以新臺幣900 元（即銀元300 元）折算1 日；以及有期徒
      刑3 月，如易科罰金，以新臺幣900 元（即銀元300 元）
      折算1 日，並定執行刑為有期徒刑8 月，如易科罰金，以
      以新臺幣900 元（即銀元300 元）折算1 日確定。又編號
      3 、4 、5 之罪，則經本院以94年度訴字第314 號判決分
      別判處有期徒刑1 年2 月，併科罰金新臺幣3 萬元，罰金
      如易服勞役，以新臺幣900 元（即銀元300 元）折算1 日
      ；有期徒刑7 月，併科罰金新臺幣2 萬元，罰金如易服勞
      役，以新臺幣900 元（即銀元300 元）折算1 日；有期徒
      刑8 月，併科罰金新臺幣4 萬元，罰金如易服勞役，以新
      臺幣900 元（即銀元300 元）折算1 日；並定執行刑為2
      年4 月，併科罰金新臺幣4 萬元，罰金如易服勞役，以新
      臺幣900 元（即銀元300 元）折算1 日確定。另編號6 之
      罪，亦經臺灣高雄地方院以94年度簡字第6872號判決判處
      有期徒刑6 月，如易科罰金，以新臺幣900 元（即銀元
      300 元）折算1 日確定。又編號1 至6 之罪經臺灣高雄地
      方法院以95年度聲字第2094號裁定定應執行刑3 年4 月。
      而編號7 、8 之罪，經本院以95年度訴緝字第22號判決分
      別判處有期徒刑5 年8 月，併科罰金新臺幣15萬元，罰金
      如易服勞役，以新臺幣3,000 元折算1 日；以及有期徒刑
      6 年2 月，並定執行刑為有期徒刑11年7 月，併科罰金新
      臺幣15萬元，罰金如易服勞役，以新臺幣3,000 元折算1
      日確定。是本院定應執行刑，不得逾越刑法第51條第5 款
      所定法律之外部界限，即有期徒刑部分不得重於附表編號
      1 至8 所示8 罪之總和（合計15年6 月）；而罰金部分即
      不得重於24萬元。亦應受內部界限之拘束，即有期徒刑部
      分不得重於附表編號1 至6 所定之執行刑有期徒刑3 年4
      月，加計編號7 、8 所定之執行刑有期徒刑11年7 月之總
      和（合計14年11月）；罰金部分不得重於附表編號3 、4
      、5 所定之執行刑罰金4 萬元，加計編號7 、8 所定之執
      行刑罰金15萬元（合計19萬元）。準此，受刑人所犯如附
      表所載之8 罪，所處各如附表所載之刑，應合併定其應執
      行刑為如主文所示。
五、茲檢察官聲請定其應執行之刑，本院審核認聲請為正當，應
    定其應執行之刑，爰依刑事訴訟法第477 條第1 項，刑法第
    2 條第1 項前段、第42條第3 款、第53條、修正前刑法第33
    條第5 款、第51條第5 款、第7 款，裁定如主文。
中　　華　　民　　國　　96　　年　　1 　　月　　8 　　日
                  刑事第三庭法  官  賴邦元
以上正本證明與原本無異。
如不服本裁定應於送達後5 日內向本院提出抗告狀。
                            書記官  游意婷
中　　華　　民　　國　　96　　年　　1 　　月　　8 　　日
